【裁判字號】    98,上易,3101
【裁判日期】    990106
【裁判案由】    毒品危害防制條例
【裁判全文】
臺灣高等法院刑事判決                98年度上易字第3101號
上  訴  人
即  被  告  甲○○
上列上訴人因毒品危害防制條例案件，不服臺灣臺北地方法院98
年度易字第2145號，中華民國98年11月20日第一審判決（起訴案
號：臺灣臺北地方法院檢察署98年度毒偵字第1850號），提起上
訴，本院判決如下：
    主  文
上訴駁回。
    理  由
一、按依刑事訴訟法第350 條、第361 條、第362 條、第367 條
    規定，不服地方法院之第一審判決而上訴者，須提出上訴書
    狀，並應敘述具體理由，為上訴必備之程式；其所提出之書
    狀未敘述上訴理由，或僅曾以言詞陳述上訴理由者，均應於
    上訴期間屆滿後20日內補提理由書於第一審法院。第一審法
    院經形式審查，認逾期未補提上訴理由者，應定期間先命補
    正；逾期未補正者，為上訴不合法律上之程式，應以裁定駁
    回。倘已提出上訴理由，但所提非屬具體理由者，則由第二
    審法院以上訴不合法律上之程式，判決駁回。而所謂具體理
    由，必係依據卷內既有訴訟資料或提出新事證，指摘或表明
    第一審判決有何採證認事、用法或量刑等足以影響判決本旨
    之不當或違法，而構成應予撤銷之具體事由，始克當之（例
    如：依憑證據法則具體指出所採證據何以不具證據能力，或
    依憑卷證資料，明確指出所為證據證明力之判斷如何違背經
    驗、論理法則）；倘僅泛言原判決認定事實錯誤、違背法令
    、量刑失之過重或輕縱，而未依上揭意旨指出具體事由，或
    形式上雖已指出具體事由，然該事由縱使屬實，亦不足以認
    為原判決有何不當或違法者（例如：對不具有調查必要性之
    證據，法院未依聲請調查亦未說明理由，或援用證據不當，
    但除去該證據仍應為同一事實之認定），皆難謂係具體理由
    ，俾與第二審上訴制度旨在請求第二審法院撤銷、變更第一
    審不當或違法之判決，以實現個案救濟之立法目的相契合，
    並節制濫行上訴（最高法院97年度台上字第892 號判決亦同
    此意旨）。
二、本件原審判決略以：被告甲○○曾有竊盜及違反毒品危害防
    制條例等前科，其中於民國（下同）95年間，因施用毒品案
    件，經臺灣臺北地方法院裁定送觀察、勒戒後，認無繼續施
    用毒品之傾向，經臺灣臺北地方法院檢察署檢察官於95年8
    月16日以95年度毒偵字第929 號為不起訴處分確定；於上開
    觀察、勒戒執行完畢釋放後，復於96年間，因施用毒品案件
    ，經臺灣臺中地方法院於96年11月5 日以96年度中簡上字第
    817 號刑事判決判處有期徒刑6 月，如易科罰金，以新臺幣
    1,000 元折算1 日確定，並於97年11月1 日縮刑期滿執行完
    畢。仍不知悔改，在上開有期徒刑執行完畢後5 年以內，復
    基於施用第二級毒品甲基安非他命（原審誤為安非他命，應
    予更正）之犯意，於98年6 月11日晚上10時40分許，在臺北
    縣政府警察局新店分局雙城派出所內，經警對其採尿送驗時
    起回溯96小時內之某時許，在不詳地點，以將第二級毒品甲
    基安非他命置入吸食器內加熱燒烤使之霧化成煙之方式，施
    用第二級毒品甲基安非他命1 次。嗣於98年6 月11日晚上8
    時許，在經警持搜索票在其臺北市○○區○○街48巷37號1
    樓住處內執行搜索後，當場扣得甲○○所有供其本件施用毒
    品所用之吸食器1 組，嗣經對其採尿送驗呈甲基安非他命類
    陽性反應等語。
三、被告甲○○不服原審判決，提起上訴，其於98年12月11日提
    出之「刑事聲明上訴狀」所敘述之上訴理由略以：原審法官
    僅以驗尿結果認定被告犯罪，疏忽被告以往之交友及環境背
    景，使被告被誤認為「賊性不改」。又被告為求拒絕過去劣
    友環境，已赴父親公司工作，決心戒除惡習，每日早出晚歸
    ，出門工作時亦將幼女帶在身旁照料，返家後又忙碌家事等
    語。
四、查原判決已於理由內說明：被告甲○○雖矢口否認涉有上開
    犯行，然被告於上開時、地為警查獲後，經警對其採尿送驗
    結果，確呈甲基安非他命類陽性反應，有勘查採證同意書、
    臺北縣政府警察局新店分局偵辦毒品危害防制條例案被移送
    者姓名及代碼對照表、臺北縣政府警察局新店分局98年7 月
    3 日北縣警店刑字第0980033224號函暨函覆之臺灣檢驗科技
    股份有限公司濫用藥物檢驗報告各1 份在卷可稽。而被告於
    上開時、地為警查獲時，並經警當場在其上開住處內所扣得
    之吸食器1 組，係被告所有，且業已使用過一節，亦經被告
    於原審審理時坦認屬實。此外，並有搜索扣押筆錄、扣押物
    品目錄表各1 份及扣案物品照片2 張在卷足憑及已使用過之
    吸食器1 支扣案可資佐證。被告曾有竊盜及違反毒品危害防
    制條例等前科，其中於95年間，因施用毒品案件，經原審法
    院裁定送觀察、勒戒後，認無繼續施用毒品之傾向，經臺灣
    臺北地方法院檢察署檢察官於95年8 月16日以95年度毒偵字
    第929 號為不起訴處分確定；於上開觀察、勒戒執行完畢釋
    放後，復於96年間，因施用毒品案件，經臺灣臺中地方法院
    於96年11月5 日以96年度中簡上字第817 號刑事判決判處有
    期徒刑6 月，如易科罰金，以新臺幣1,000 元折算1 日確定
    ，並於97年11月1 日縮刑期滿執行完畢，此有本院被告前案
    紀錄表各1 份在卷可參。職是，被告在其上開違反毒品危害
    防制條例案件之觀察、勒戒執行完畢釋放後，5 年以內再犯
    施用第二級毒品之罪之事實甚明。核被告所為，係犯毒品危
    害防制條例第10條第2 項之施用第二級毒品罪。被告持有第
    二級毒品甲基安非他命進而施用，其持有第二級毒品甲基安
    非他命之低度行為，應為其施用第二級毒品甲基安非他命之
    高度行為所吸收，不另論罪。被告有前揭論罪科刑執行情形
    ，有上開本院被告前案紀錄表1 份在卷足憑，其於上開有期
    徒刑執行完畢後，5 年以內再犯本件有期徒刑以上之罪，為
    累犯，應依刑法第47條第1 項規定，加重其刑。審酌被告前
    因違反毒品危害防制條例之施用毒品案件，先後經觀察、勒
    戒執行完畢後，仍不知戒除，又於上開時、地施用第二級毒
    品甲基安非他命、施用為自戕行為、所生危害及飾詞狡辯否
    認犯行之態度等一切情狀，量處被告有期徒刑8 月。又扣案
    業已使用過之吸食器1 組，係被告所有之物，業經被告於原
    審審理時供認在卷，且以該吸食器1 組業已使過用等情觀之
    ，堪認扣案之吸食器1 組，係供被告本件施用第二級毒品甲
    基安非他命所用之物，應依刑法第38條第1 項第2 款規定，
    併予宣告沒收。原審判決既已詳細記載認定被告犯罪之證據
    及理由，並已審酌關於刑法第57條科刑之一切情狀，在適法
    範圍內行使裁量權，核無違法或不當之情形。被告上訴意旨
    ，僅空言泛稱原審法官僅以驗尿結果認定被告犯罪，疏忽被
    告以往之交友及環境背景，使被告被誤認為「賊性不改」。
    又被告為求拒絕過去劣友環境，已赴父親公司工作，決心戒
    除惡習，每日早出晚歸，出門工作時亦將幼女帶在身旁照料
    ，返家後又忙碌家事云云，就原審判決有何不當或違法之處
    ，毫無一語提及，自非屬上訴第二審之具體理由。至被告上
    訴意旨，雖另稱：「謹容上訴理由後補」等語，惟至今迄未
    補具任何其他上訴理由，有本院公務電話查詢紀錄表1 紙在
    卷可憑，且被告提起本件上訴時，已附具前述理由（僅理由
    不具體，詳如上述），本院亦不得依刑事訴訟法第367 條之
    規定命其補正，其上訴自不合法律上之程式，爰不經言詞辯
    論予以駁回。
五、據上論斷，應依刑事訴訟法第367 條前段、第372 條，判決
    如主文。
中    華    民    國    99    年    1     月    6     日
                  刑事第十四庭審判長法  官  陳志洋
                                    法  官  梁耀鑌
                                    法  官  謝靜恒
以上正本證明與原本無異。
不得上訴。
                                    書記官  陳珮茹
中    華    民    國    99    年    1    月    7    日


司法院資訊處製作；財團法人民間司法改革基金會備份。
